【裁判字號】    97,交簡上,18
【裁判日期】    970328
【裁判案由】    公共危險
【裁判全文】
臺灣板橋地方法院刑事判決            97年度交簡上字第18號
公  訴  人  臺灣板橋地方法院檢察署檢察官
上  訴  人
即  被  告  乙○○
上列上訴人即被告因公共危險案件，不服本院96年度交簡字第
1008號中華民國96年8 月30日第一審簡易判決（聲請簡易判決處
刑案號：96年度偵字第12825號），提起上訴，本院判決如下：
    主  文
上訴駁回。
    事  實
一、乙○○明知服用酒類足以造成不能安全駕駛動力交通工具之
    危險，竟於民國96年6 月2 日下午5 時許，在臺北縣三重市
    ○○路○段果菜市場內飲酒，致其飲酒後視覺及行為能力降
    低，已不能安全駕駛動力交通工具，仍貿然於同日下午6時
    許，騎乘車號RFE-065 號輕型機車，由臺北縣三重市○○路
    ○段往臺北縣三重市○○路方向行駛。嗣於同日晚上7 時33
    分許，行經臺北縣三重市○○路與仁愛路口時，為警欄檢查
    獲，並測得其呼氣酒精濃度達每公升0.67毫克，進而查悉上
    情。
二、案經臺北縣政府警察局三重分局移送臺灣板橋地方法院檢察
    署檢察官偵查後聲請簡易判決處刑。
    理  由
一、訊之被告乙○○坦承有於前揭時地飲酒及為警攔檢酒測之事
    實，惟矢口否認有何不能安全駕駛犯行，辯稱：警察對伊做
    第1 次酒測時只有0.5 幾，是警察認為伊不配合而調成0.67
    ，且伊當時走路都很正常云云。經查：
  (一)被告於96年6 月2 日下午5 時許，在臺北縣三重市○○路○
    段果菜市場內飲酒，並於同日下午6 時許，騎乘車號RFE-06
    5 號輕型機車，由臺北縣三重市○○路○段往臺北縣三重市
    ○○路方向行駛，而於同日晚上7 時33分許，行經臺北縣三
    重市○○路與仁愛路口時，為警欄檢並測量其呼氣酒精濃度
    等情，迭據被告於警詢及偵審中坦承不諱（見偵查卷第7 頁
    至第9 頁、第24頁至第25頁、本院卷第21頁），並經證人即
    欄檢被告之員警甲○○於本院審理時到庭證述明確（見本院
    卷第32頁至第35頁），復有酒精測定紀錄表1 件附卷可稽，
    是被告前開自白核與事實相符，應堪採信。
  (二)而被告在前揭為警查獲時地停等紅燈，卻在綠燈時猶不知可
    以通行，以致員警上前攔檢，發現被告有酒味、精神恍惚，
    經警對被告實施呼氣酒精濃度測量結果達每公升0.67毫克等
    情，業據證人甲○○於本院審理時證述甚明（見本院卷第32
    頁至第33頁）核與被告亦於本院審理時自承：「我是停紅燈
    ，不知道綠燈亮了，所以警察就攔下我，警察有對我做酒測
    」等語相符（見本院卷第34頁），並有上開酒精測定紀錄表
    及台北縣政府警察局三重分局汽機車駕駛人酒後生理協調平
    衡檢測紀錄表各1 件在卷可憑，被告辯稱伊當時仍很正常云
    云，自無可採。又被告雖辯稱伊第一次酒測值只有0.5 幾，
    是員警認為伊不配合而調成0.67云云，然不論是每公升0.5
    幾毫克或每公升0.67毫克，被告既已無法辨識綠燈通行，再
    參以被告於本院準備程序中所自承：「我有喝酒，但我不太
    會喝，所以頭有點暈暈的」等語（見本院卷第20頁），被告
    於上開時地顯已達不能安全駕駛交通工具之程度，員警並無
    誣陷調高酒測值之必要；況苟如被告所述，員警既已有心誣
    陷，自可將酒測值調為更高，要無僅調高到每公升0.67毫克
    之理；而證人甲○○就此亦於本院審理時證述：「（問：第
    一次對被告酒測只有0.5 嗎？）沒有。我們只有對被告作一
    次酒測，就是0.67」、「（問：當時有無先測0.5 幾後來因
    為被告不配合，所以把他加重為0.67這種情形？）沒有。但
    是我們當時的確有對被告銬手銬，因為被告不配合，但是酒
    測器的測量結果是沒有辦法用手動來調高的，而且我們只對
    被告測一次，沒有測兩次的情形」等語甚明（見本院卷第34
    頁至第35頁），是被告此部分所辯，亦不足信。
  (三)綜上，被告所辯，顯係事後卸責之詞，要無可採。本件事證
    明確，被告犯行，堪予認定。
二、查被告行為後，刑法第185 條之3 於97年1 月2 日總統華總
    一義字第09600177841 號令修正公布，並於同年1 月4 日生
    效。而修正前刑法第185 條之3 規定：「服用毒品、麻醉藥
    品、酒類或其他相類之物，不能安全駕駛動力交通工具而駕
    駛者，處1 年以下有期徒刑、拘役或3 萬元以下罰金。」，
    修正後刑法第185 條之3 則規定：「服用毒品、麻醉藥品、
    酒類或其他相類之物，不能安全駕駛動力交通工具而駕駛者
    ，處1 年以下有期徒刑、拘役或科或併科15萬元以下罰金。
    」，二相比較，以舊法有利於被告，依刑法第2 條第1 項前
    段規定，自應適用97年1 月2 日修正前刑法第185 條之3 服
    用酒類，不能安全駕駛動力交通工具而駕駛罪處斷。核被告
    所為，係犯97年1 月2 日修正前刑法第185 條之3 服用酒類
    ，不能安全駕駛動力交通工具而駕駛罪。而以往實務見解，
    認原判決未及比較適用新舊法時，上訴後，雖比較結果以舊
    法有利於行為人，而原判決別無其他撤銷事由，上訴審仍應
    以此為由撤銷改判。惟修正後之規定係以適用行為時法為原
    則，因此原判決雖未及比較適用，然上訴後，經比較新舊法
    ，行為後之法律並非較有利於行為人，仍應適用行為時法，
    則原判決適用行為時法即無不當，自不構成撤銷之事由。是
    本件應認修正後之刑法第185 條之3 並非較有利於行為人，
    依修正後刑法第2 條第1 項前段之規定，仍應適用行為時法
    ，已如前述，是原判決適用行為時法即無不當，並不構成撤
    銷之事由，先此敘明。原審審酌被告於服用酒類呼氣酒精濃
    度高達每公升0.67毫克，已處於不能安全駕駛動力交通工具
    之狀態，猶仍騎乘機車上路，既漠視自己安危，尤枉顧公眾
    安全，及其犯後否認犯行之態度等一切情狀，並依刑事訴訟
    法第449 條第1 項前段、第3 項，刑法第185 條之3 、第41
    條第1 項前段，刑法施行法第1 條之1 第1 項、第2 項但書
    ，逕以簡易判決量處拘役50日，並諭知易科罰金之折算標準
    。經核其認事用法，並無不合，量刑亦屬妥適，應予維持。
    上訴人提起本件上訴，辯稱其於上開時地為警查獲時還很正
    常，酒測值並未達每公升0.67毫克云云，實無可採，其上訴
    為無理由，應予駁回。
據上論斷，應依刑事訴訟第455 條之1 第1 項、第3 項、第368
條，判決如主文。
本案經檢察官顏世翠到庭執行職務。
中    華    民    國    97    年    3     月    28    日
                交通法庭    審判長法  官  李麗珠
                                  法  官  許映鈞
                                  法  官  俞秀美
上列正本證明與原本無異。
不得上訴。
                                  書記官  林政良
中    華    民    國    97    年    3     月    28    日
附錄本判決論罪法條：
刑法第185條之3
服用毒品、麻醉藥品、酒類或其他相類之物，不能安全駕駛動力
交通工具而駕駛者，處1 年以下有期徒刑、拘役或3 萬元以下罰
金。


司法院資訊處製作；財團法人民間司法改革基金會備份。
